臺灣高等法院高雄分院刑事判決　　　　 93年度上易字第682號
上　訴　人　臺灣高雄地方法院檢察署檢察官
被　　　告　乙○○
上列上訴人因被告偽造文書案件，不服臺灣高雄地方法院91年度
易字第1061號中華民國93年9 月29日第一審判決（起訴案號：臺
灣高雄地方法院檢察署90年度偵字第928 號），提起上訴，本院
判決如下：
    主   文
上訴駁回。
    理   由
一、公訴意旨略以：被告乙○○從不詳處取得甲○○之
    本，再基於變造
    認
    並於民國89年5月1 日，以該變造
    號之緯達通信科技有限公司申請2 支行動電話0000000000、
    0000000000號，並在申請書上寫明
    樂街1 之1 號8 樓，其中1 支電話號碼為0000000000號之行
    動電話交付不知情之葉博文使用，欲出售予葉博文，經警循
    線查獲，因認被告涉犯刑法第216 條、第212 條之行使變造
    特種文書罪。
二、按犯罪事實應依證據認定之，無證據不得認定犯罪事實，又
    不能證明被告犯罪者，應諭知無罪之判決，刑事訴訟法第
    154 第2 項、第301 條第1 項前段定有明文。又認定犯罪事
    實，所憑之證據，雖不以直接證據為限，間接證據亦包括在
    內，然無論直接或間接證據，其為訴訟上之證明，須於通常
    一般之人均不致於有所懷疑，而得確信其為真實之程度者，
    始得據之為有罪之認定，倘其證明尚未達到此一程度，而有
    合理性懷疑之存在時，即無從為有罪之認定，最高法院76年
    台上字第4986號判例闡述甚明。此外，被告在被判罪確定之
    前，應被推定為無罪及被告並無自證無罪之義務，均為刑事
    訴訟之基本原則，被告否認犯罪所持之辯解，縱無可取，仍
    不得因此資以為反證其犯罪之論據。
三、公訴人認被告乙○○涉犯前揭罪嫌，係以：被告先後對於前
    揭電話是否為其所申請之辯詞反覆而不足採，且甲○○電話
    號碼申請書所附甲○○之
    等申請書所載
    據。訊據被告固不否認曾辦理0000000000、0000000000號行
    動電話2 支，並將申請書之
    樂街1 之1 號8 樓住處等情，然堅決否認有何行使變造國民
    甲○○的案件是別人交給我辦的，但是我不知道對方是何人
    ，他們給我每張新台幣（下同）200 元的報酬等語。經查：
  (一)甲○○遭人冒名向泛亞電信股份有限公司（以下簡稱泛亞電
    信）申請0000000000、0000000000號行動電話之事實，業經
    證人甲○○於原審指證綦詳，並有泛亞電信用戶申請書影本
    2 張附卷可憑，堪信為真實。上開2 支行動電話號碼係被告
    代甲○○申請，而前開申請書所載之帳單寄送地址「高雄縣
    岡山鎮○○街1 之1 號8 樓」為被告當時之住所地等事實，
    為被告所是認，並有前開申請書2 張及被告本人於同一公司
    申請行動電話門號時所填載之申請書影本1 張在卷可參，足
    證上開2 支行動電話號碼確係被告以甲○○名義向泛亞電信
    辦理申請手續，應可認定。
  (二)被告以甲○○名義申請上開行動電話門號之2 張申請書上貼
    有甲○○之
    證人楊先於原審法院審理中經檢視該
    分證影本上記載之出生年月日、地址、
    配偶等都是我的資料，但看不出來照片上之人是否我本人等
    語，證人甲○○尚且無從確認該
    其本人之照片或係遭人換貼他人之照片而予變造，則檢察官
    起訴主張被告將甲○○之
    以變造云云，尚嫌無據。又被告在上開2 支行動電話申請書
    上中填載其
    如前，然此尚不能作為認定被告有變造甲○○
    事證。
  (三)本件既無積極證據證明被告申請上開行動電話門號所檢附之
    甲○○
    及行使甲○○
    告無罪之諭知。至被告未經甲○○授權，以甲○○名義申請
    上開行動電話門號之行為，是否另涉犯刑法第210條、第216
    條之行使偽造私文書罪嫌，因未經檢察官起訴，本院無從予
    以審酌。
四、原審法院諭知被告無罪，並無不合，檢察官上訴意旨指摘原
    判決諭知被告無罪不當，核無理由，應予駁回。
五、被告經合法傳喚，無正當之理由未於最後審判期日到庭，爰
    不待其陳述，逕行判決。
據上論斷，應依刑事訴訟法第368條、第371條，判決如主文。
本案經檢察官陳國全到庭執行職務。
中　　華　　民　　國　　94　　年　　3 　　月　　3 　　日
　　　　　　　　　刑事第六庭  審判長法　官  王憲義
                                    法　官  張盛喜
                                    法　官  范惠瑩
以上正本證明與原本無異。
不得上訴。
中　　華　　民　　國　　94　　年　　3 　　月　　3 　　日
                                    書記官  魏文常
